Fernando González Villarreal



fernando_gonzo@hotmail.com



Lic. en Administración de Empresas con 11 años de experiencia en el sector financiero, enfocado principalmente en el servicio al cliente, gestión de personal y trabajo bajo presión. Soy una persona proactiva, responsable que desea pertenecer a un equipo de trabajo para colaborar con mi experiencia, habilidades y conocimientos, con el fin de lograr los objetivos establecidos en la organización, permitiendo así un desarrollo y crecimiento personal

COMPETENCIAS

- Capacidad de analizar y resolver problemas.
- Excelente comunicación oral y escrita.
- Responsable y organizado.
- Capacidad de trabajar en equipo.
- Liderazgo de equipos.
- Procesos y análisis de gestión de riesgos
- Control de trabajo bajo presión.
- Análisis de KPIs.

IDIOMAS:

Inglés: Intermedio 70%

Software:

Av. Progreso 109, C.P. 11800, Ciudad de México

- Office
- SAP
- SAE
- ORACLE
- Illustrator

Certificaciones:

Certificación en PLD otorgada por Banco de México cada 6 meses durante 6 años continuos.

EDUCACIÓN

Centro de Estudios Universitarios Herman Grassmann

2014-2018 Licenciatura en Administración de Empresas.

EXPERIENCIA PROFESIONAL

Administrador de Unidad de Negocios.

Grupo Financiero HSBC | Ciudad de México | Mayo 2013 - Noviembre 2019

- Servicio al Cliente
- Control de canales alternos

- Planeación e implementación de nuevos métodos en la colocación de productos.
- Control del flujo de efectivo.
- Cierres contables de la unidad de negocios, de manera diaria y mensual.
- Responsable de los canales alternos de la institución.
- Jefe directo del personal de ventanilla.
- Analizar los reportes de KPIs para establecer metas a corto plazo y mejorar las ventas establecidas.
- Realizar reportes de ventas para indicar el avance diario del personal a cargo.

Ejecutivo de Ventas:

Grupo Financiero HSBC | Ciudad de México | Mayo 2008 - Abril 2014

- Atención al Público.
- Ventas de los productos ofrecidos por la institución.
- Venta de Divisas.
- Aplicar las medidas para la detección y la prevención contra el lavado de dinero.
- Asesoría financiera para un correcto control y manejo de los fondos de cada uno de los clientes de la institución.